# 请教陈版，股票定增损失会计处理

提问人：louie_ 时间：2020-11-24 11:15:00
请教陈版，A公司参与B公司股票定增，价格为 4 元/股。实际当天二级市场B公司股票为 3 元/股，A公司将B公司股票作为非交易性权益工具核算，那这个亏损 1 元计入利润表还是其他综合收益？
现在有两种观点，依据如下
观点一：应将 1 元损失应计入利润表
理由：政策依据为 22 号准则第三十四条。“企业应当根据《企业会计准则第 39 号——公允价值计量》的规定，确定金融资产和金融负债在初始确认时的公允价值。公允价值通常为相关金融资产或金融负债的交易价格。金融资产或金融负债公允价值与交易价格存在差异的，企业应当区别下列情况进行处理：在初始确认时，金融资产或金融负债的公允价值依据相同资产或负债在活跃市场上的报价或者以仅使用可观察市场数据的估值技术确定的，企业应当将该公允价值与交易价格之间的差额确认为一项利得或损失。”
观点二：应将 1 元损失计入其他综合收益
理由一：《企业会计准则第 39 号——公允价值计量》第十七条规定：“其他相关会计准则要求或者允许企业以公允价值对相关资产或负债进行初始计量，且其交易价格与公允价值不相等的，企业应当将相关利得或损失计入当期损益，但其他相关会计准则另有规定的除外”。 39 号准则中规定了除外条款。
理由二：《企业会计准则第 22 号》第十九条规定：“在初始确认时，企业可以将非交易性权益工具投资指定为以公允价值计量且其变动计入其他综合收益的金融资产”。
22 号准则第十九条优先于 39 号准则十七条，而且参与定增是购买价格为 4 元/股，后股价才跌到 3 元/股，因此认定初始确认价格为 4 元/股，应将 1 元亏损计入其他综合收益。
烦请陈版解惑，应采用哪种方法更符合会计准则的规定，谢谢~

回答人：chenyiwei
应采用你的观点一，这属于初始计量时成本高于“依据相同资产或负债在活跃市场上的报价或者以仅使用可观察市场数据的估值技术确定的”公允价值的情况。观点二中引用的计入其他综合收益的规定是针对后续计量。